臺灣彰化地方法院刑事判決　　　　　　　94年度易字第1245號
公　訴　人　臺灣彰化地方法院檢察署檢察官
被　　　告　甲○○
上列被告因恐嚇取財等案件，經檢察官提起公訴（94年度偵字第
4803號），本院判決如下：
    主  文
甲○○意圖為自己不法之所有，以恐嚇使人將本人之物交付未遂
，累犯，處有期徒刑拾月。
扣案之摩托羅拉廠牌手機壹支（含0000000000號SIM卡壹枚）沒
收之。
    事  實
一、甲○○前因竊盜案件，經臺灣高雄地方法院以該院九十一年
    度易字第二二二號判決判處有期徒刑一年二月，復經臺灣高
    等法院高雄分院於民國九十一年三月二十九日，以該院九十
    一年度上易字第三九二號判決上訴駁回確定，嗣入監服刑，
    甫於九十二年七月二十五日期滿執行完畢。緣甲○○前於九
    十四年六月十七日某時許，在彰化縣田中鎮○○路之不詳地
    點，明知真實姓名、年籍資料均不詳綽號「二撇」者之成年
    人所交付之車牌號碼2S－9106號自用小客車，係「二撇」者
    所竊取，為財產犯罪所得之贓物（該自用小客車為乙○○所
    有，車上並未留下任何車主資料及聯絡電話，於九十四年六
    月十五日凌晨二時許，在彰化縣福興鄉○○路○段六號對面
    遭綽號「二撇」者竊取），甲○○見該車失竊地點距離其住
    處甚近，甲○○遂起意想要在附近住戶逐戶詢問是否有人失
    竊，竟基於意圖為自己不法所有之犯意（按綽號「二撇」者
    與甲○○就恐嚇取財犯行，是否有共同意圖為自己不法所有
    之犯意聯絡及行為分擔，依現有卷證無法證明），先於同（
    十七）日將近十九時許，在彰化縣福興鄉○○路○段六號乙
    ○○所經營「迪生安親班」內，向乙○○恫稱：其友人綽號
    「二撇」者於日前花新台幣（下同）三萬元買到上開失竊車
    輛；如不馬上牽回來，會被解體（台語稱「殺肉」）等恐嚇
    之言語，致使乙○○因而心生畏懼，認為如不依從甲○○之
    相關指示辦理，其所有之上開失竊車輛將有遭受解體之虞，
    最終只能同意以三萬多元作為贖車代價，並約定交付上開失
    竊車輛後始交付贖金後，乙○○始交付該車輛之汽車鑰匙一
    支予甲○○，委其將上開失竊車輛開回。甲○○離開後並自
    同日十八時五十八分三十六秒起，接續多次以其所有行動電
    話（摩托羅拉廠牌）0000000000號撥打予乙○○所使用0000
    000000號行動電話，告知乙○○相關之財物要在當晚交付，
    否則拖到明天的話，車子就會被解體等語，並要乙○○等候
    指示，藉此強化其恐嚇言詞恫嚇之效力。甲○○見聯繫過程
    順利，遂在彰化縣溪湖鎮區某不詳旅社前，收受綽號「二撇
    」者交付之上開失竊車輛，並現實支配管領之，於同日二十
    時十分許，駕駛上開失竊車輛返回「迪生安親班」前，經據
    報前來之員警盤查而查獲，並查扣上開失竊車輛及鑰匙一支
    （均已發還）與甲○○所有之0000000000號行動電話一支，
    甲○○始未得逞。
二、案經彰化縣警察局鹿港分局報請臺灣彰化地方法院檢察署檢
    察官偵查起訴。
    理  由
一、訊據被告甲○○對於車牌號碼2S－9106號自用小客車，係「
    二撇」者所竊取，為財產犯罪所得贓物之事實及上開時間有
    到被害人乙○○所經營「迪生安親班」內，告知上情等事實
    ，固坦承不諱，惟矢口否認有何收受贓物及恐嚇取財犯行，
    辯稱：我只是幫乙○○之忙云云。經查：
(一)、上開事實業據證人即被害人乙○○先後於警詢、偵查及本院
    審理中證述在卷，此外並有車輛車牌失竊資料個別查詢報表
    ─查詢車輛認可資料、車輛車牌失竊作業─查獲車輛認可資
    料、扣押物品、扣押物品目錄表、贓物認領保管清單一紙、
    車輛照片二張及0000000000號行動電話雙向通聯紀錄一份可
    資佐證。
(二)、雖被告以上揭情詞置辯，惟被告所述綽號「二撇」者始終無
    法提供其真實姓名、年籍資料及聯絡電話供檢察官偵查或本
    院調查，以實其說。何況被告於本院準備程序中供稱：綽號
    「二撇」者和伊已八年多不曾看過（見九十四年十一月十六
    日準備程序筆錄第三頁），為何一見面，綽號「二撇」者就
    聊起本案車輛係伊竊取，準備要載去解體云云等違法之事情
    。且所謂六千元之紅包，係給付綽號「二撇」者，抑或被告
    之「走路工」先後於警詢、偵審中供述有所不同，再者，被
    告若真是幫忙被害人乙○○找回失車，為何又心虛地特別叮
    嚀被害人乙○○不要報案。凡此種種疑義，被告均無從合理
    說明，足見所辯應係事後卸責之詞，不足採信。本件事證明
    確，被告犯行堪以認定，應依法論科。
二、核被告甲○○所為，係犯刑法第三百四十九條第一項之收受
    贓物罪及同法第三百四十六條第三項、第一項之恐嚇取財未
    遂罪。被告已著手恐嚇取財行為之實施，未生取財之結果，
    為未遂犯，依刑法第二十六條前段之規定，按既遂犯之刑減
    輕其刑。又被告所為上開二罪間，有方法結果之牽連關係，
    應從一重之恐嚇取財未遂罪處斷。被告前因竊盜案件，經臺
    灣高雄地方法院以該院九十一年度易字第二二二號判決判處
    有期徒刑一年二月，復經臺灣高等法院高雄分院於九十一年
    三月二十九日，以該院九十一年度上易字第三九二號判決上
    訴駁回確定，嗣入監服刑，甫於九十二年七月二十五日期滿
    執行完畢，有臺灣彰化地方法院檢察署刑案資料查註紀錄表
    、臺灣高等法院被告全國前案紀錄表各一份在卷可考，其於
    五年以內再犯本件有期徒刑以上之罪，為累犯，應依刑法第
    四十七條之規定，加重其刑，並依刑法第七十一條第一項之
    規定，先加後減之。爰審酌被告之素行、犯罪之動機、目的
    係為圖私利、意圖取他人不法利益之犯罪手段、雖未得手，
    然而對社會治安、被害人之人身安全所生之損害不小，及其
    犯罪後之態度等一切情狀，量處如主文所示之刑，以示懲儆
    。
三、扣案之摩托羅拉廠牌手機一支（含0000000000號SIM卡壹枚
    ）為被告所有供犯罪所用之物，爰依法併予宣告沒收之。
據上論斷，應依刑事訴訟法第二百九十九條第一項前段，刑法第
三百四十六條第三項、第一項、第三百四十九條第一項、第五十
五條、第二十六條前段、第四十七條、第三十八條第一項第二款
，罰金罰鍰提高標準條例第一條前段，判決如主文。
本案經檢察官何蕙君到庭執行職務
中　　華　　民　　國　　94　　年　　12　　月　　29　　日
                  刑事第二庭    審判長法  官  石馨文
                                      法　官  黃齡玉
                                      法　官  李水源
以上正本證明與原本無異。
如不服本判決，應於收受送達後10日內向本院提出上訴書狀（應
附繕本）。
告訴人或被害人對於判決如有不服具備理由請求檢察官上訴者，
其上訴期間之計算係以檢察官收受判決正本之日期為準。
中　　華　　民　　國　　95　　年　　1 　　月　　2 　　日
      　　　　　　　　　　　　　　　　書記官  廖建興
附錄論罪科刑法條全文：
中華民國刑法第346條
(單純恐嚇罪)
意圖為自己或第三人不法之所有，以恐嚇使人將本人或第三人之
物交付者，處6月以上5年以下有期徒刑，得併科1千元以下罰金
。
以前項方法得財產上不法之利益，或使第三人得之者，亦同。
前二項之未遂犯罰之。
中華民國刑法第349條
收受贓物者，處 3 年以下有期徒刑、拘役或 500 元以下罰金。
搬運、寄藏、故買贓物或為牙保者，處 5 年以下有期徒刑、拘役
或科或併科 1 千元以下罰金。
因贓物變得之財物，以贓物論。
